臺灣桃園地方法院刑事判決　　　　　　　　　　　　　九十一年度交訴字第五一號
　　公　訴　人　臺灣桃園地方法院檢察署檢察官
　　被　　　告　乙○○
右列被告因肇事遺棄等案件，經檢察官提起公訴（九十一年度偵字第三七八五號），
本院判決如左：
    主      文
乙○○服用酒類，不能安全駕駛動力交通工具而駕駛，處有期徒刑月；又駕駛動力
交通工具肇事，致人受傷而逃逸，處有期徒刑壹年；應執行有期徒刑壹年貳月。緩刑
肆年。
被訴過失傷害部分，公訴不受理。
    事  實
一、乙○○於民國九十一年七月九日晚間七時許，在桃園縣大園鄉參加公司年終尾牙
    聚餐，飲用六瓶台灣啤酒，於同日二十一時許結束，明知自己飲酒過量，已達不
    能安全駕駛動力交通工具之狀態，竟仍駕駛車牌號碼Ｋ三─五四二六號自用小客
    車，沿桃園縣平鎮市○○路，由平鎮往中壢方向行駛，於當日二十三時許，行經
    平鎮市○○路與育達路交岔路口時，本應注意行經交岔路口時，應遵守燈光號誌
    及「圓形紅燈」表示禁止通行，車輛不得超越停止線或進入路口，依當時天候、
    視線及道路狀況，又無不能注意之情況，乃因飲酒後辯識力、反應力及注意能力
    減退，竟疏未注意環南路上之號誌為「紅燈」，應遵守號誌之規定停車，俟燈號
    轉綠燈後再行進，仍貿然通過上開交岔路口，不慎正面撞及由鄧雲清所駕駛，搭
    載其妻甲○○，沿平鎮市○○路，由復旦路往育達路方向行駛，亦行經上開交岔
    路口之車牌號碼Ｒ二─三六號自小客車之左前車門，致車牌號碼Ｒ二─三
    六號自小客車之車尾左斜，再擦撞及由黃茗（起訴書誤載黃茗慳）所駕駛，
    沿平鎮市○○路，由育達路往復旦路方向行駛，行經該交岔路口之車牌號碼Ｍ七
    ─八七九六號自小客車左側保險桿及左側輪胎；甲○○因而受有頭部外傷併腦震
    盪、右側鎖骨骨折之傷害（傷害部分已撤回告訴）。詎乙○○於駕駛動力交通工
    具肇事致甲○○受傷後，並未下車察看，採取救護或其他必要之措施，竟另行起
    意，逕自驅車駛離現場，逃逸無蹤。嗣警方據報趕赴現場，依鄧雲清提供之車號
    ，旋於當日二十三時三十分許，在平鎮市○○路與復旦路交岔口查獲因深感良心
    不安欲折返現場探視狀況之乙○○，並當場測得其呼氣所含酒精濃度為每公升０
    ．四七毫克。
二、案經被害人甲○○訴請桃園縣警察局平鎮分局報請台灣桃園地方法院檢察署檢察
    官偵查起訴。
    理  由
壹、有罪部分：
一、訊據被告乙○○坦承於前揭時、地飲酒暨酒後駕車闖紅燈，致追撞證人鄧雲清所
    駕駛，搭載其妻甲○○之自小客車，再擦撞及由黃茗慳所駕駛之自小客車，致被
    害人甲○○受有上述傷害，事發後未將被害人甲○○送醫急救，即逕自驅車駛離
    現場等情不諱，並經被害人甲○○於警訊、偵查及本院審理時，證人即被害人之
    夫鄧雲清於警訊中，證人即現場目擊者黃茗於警訊中，各指述及證述甚詳，且
    有警製道路交通事故調查報告表、酒精濃度測試紀錄表、測試、觀察職務報告各
    一紙、現場暨車損照片十二幀及被害人之診斷證明書一紙在卷可憑。再者，警察
    於當日二十三時三十分測得被告吐氣所含酒精成份高達每公升０‧四七毫克，依
    照交通部運輸研究所七十九年八月對駕駛人行為之研究（酒醉駕車對駕駛行為之
    分析研究）指出，吐氣每公升酒精含量零點二五ｍｇ等於血液中酒精濃度（Bloo
    d  Alcohol Concentration簡稱ＢＡＣ）百分之零點零五（亦即每１００ｍｌ血
    液中含５０ｍｇ酒精），而（１）ＢＡＣ到達百分之０．０３至百分之０．０５
    時，對駕駛能力之影響為：多數駕駛人心境逐漸幻不定、視覺與反應靈敏性減弱
    、對速度及距離的判斷力差。對心理行為之影響為：觀察力逐漸欠缺、心情漸趨
    輕鬆、自信心增加、多話、精神狀態處於陶醉感。（２）ＢＡＣ到達百分之０．
    ０５至百分之０．０８時，對駕駛能力之影響為：反應遲純、駕駛能力受損、遲
    而不決或決而不行。對心理行為之影響為：情緒鬆弛、感情與行為趨向誇張、肌
    肉不協調、精神處於興奮狀態。（３）ＢＡＣ到達百分之０．０８至百分之０．
    １５時，對駕駛能力之影響為：判斷力嚴重受到影響、能與精神協調受損、駕駛
    之體能困難增加。對心理行為之影響為：產生情緒異常現象、步伐不平穩、言語
    不清、反應惡劣、記憶及判斷力受損、精神處於錯亂狀態。（４）ＢＡＣ超過百
    分之０．５，對駕駛人能力之影響為：無法開車。對心理行為之影響為：爛醉如
    泥、失去知覺可能致死、精神處於昏睡狀態。本件被告飲酒後吐氣０‧四七ＭＧ
    ／Ｌ相當於ＢＡＣ百分之０．０９４，參酌上開說明，加上又係因闖紅燈，致正
    面撞擊前方車輛，及依卷附查獲後測試、觀察職務報告之觀察結果記載：測試或
    訊問過程，被告有多話、大笑等情形觀察，顯見被告因酒精催化所引起之生理反
    應，確已影響其無法正常辨識燈光號誌及操控汽車機械，達不能安全駕駛動力交
    通工具之程度，洵堪認定。又從卷附之被告及被害人之車損照片可知，當時追撞
    之力道相當猛烈，則值此猛烈碰撞之際，衡情，當可得知會造成被害車輛內之人
    員受傷，則被告於肇事後即駕車離去，棄已受傷之被害人甲○○於不顧，其主觀
    上有肇事逃逸之故意甚明，故其駕駛動力交通工具肇事致人受傷而逃逸之犯行亦
    堪認定。綜上所述，本件事證已明，被告犯行洵堪認定，應依法論科。
二、被告於飲酒後已達於不能安全駕駛之狀態，猶駕駛汽車部分，係犯刑法第一百八
    十五條之三之服用酒類，不能安全駕駛動力交通工具而駕駛罪。至其駕車肇事致
    被害人受傷之後，竟又驅車駛離現場，逃逸無蹤部分，核犯同法第一百八十五條
    之四之駕駛動力交通工具肇事，致人傷而逃逸罪。所犯前揭二罪，犯意各別，構
    成要件互異，應分論併罰。查被告事後與被害人甲○○已經調解成立之情，此據
    被害人甲○○於本院審理時述明，並有調解筆錄影本一份存卷可證。審酌被告犯
    後態度，已與被害人調解成立賠償損害，被告酒醉駕車係高度危險之行為，又係
    疏未注意燈光號誌之怠忽、漫不經心之駕車態度而肇事，過失情節甚重，肇事後
    ，猶心存僥倖，竟驅車加速揚長而去，任將被害人棄之不顧，無視他人生命安危
    ，犯行所生危害至鉅等一切情狀，分別量處如主文所示之刑，並定其應執行之刑
    。末查，被告前未曾受有期徒刑以上刑之宣告，有台灣高等法院被告全國前案紀
    錄表一份在卷可按。素行尚稱良好，事後又積極與被害人和解賠償損害，充分展
    現處理善後之誠意，堪認有悛悔之實據，復受本次罪刑之科處，應足收警惕懲儆
    之效，爾後應能謹慎駕駛，信無再犯之虞，本院因認對其所宣告之刑以暫不執行
    為適當，併諭知緩刑四年，以勵自新。
貳、不受理部分：
一、公訴意旨另以：被告於九十一年七月九日二十一時許，明知自己飲酒過量，已達
    不能安全駕駛動力交通工具之地步，竟仍駕駛車牌號碼Ｋ三─五四二六號自用小
    客車，沿桃園縣平鎮市○○路，由平鎮往中壢方向行駛，途經平鎮市○○路與育
    達路交岔路口時，因闖紅燈撞及由鄧雲清所駕駛，搭載其妻甲○○之車牌號碼Ｒ
    二─三六號自小客車，致使甲○○因而受有頭部外傷併腦震盪、右側鎖骨骨
    折等之傷害。因認被告亦涉有刑法第二百八十四條第一項前段之過失傷害罪嫌云
    云。
二、按告訴乃論之罪，告訴人於第一審辯論終結前得撤回其告訴；又告訴經撤回者，
    法院應諭知不受理之判決，刑事訴訟法第二百三十八條第一項、第三百零三條第
    三款分別定有明文。
三、查被告上開犯行經檢察官提起公訴，認被告係犯刑法第二百八十四條第一項前段
    之過失傷害罪，依同法第二百八十七條前段之規定，須告訴乃論，茲據告訴人甲
    ○○於本院審理中具狀撤回告訴，此有撤回告訴狀一紙在卷可稽，爰依照前開說
    明，就被告此部分之犯行諭知不受理之判決。
據上論斷，應依刑事訴訟法第二百九十九條第一項前段、第三百零三條第三款，刑法
第一百八十五條之三、第一百八十五條之四、第五十一條第五款、第七十四條第一款
，判決如主文。
本案經檢察官林秀敏到庭執行職務。
中      華      民      國    九十一    年      九      月     三十     日
                              臺灣桃園地方法院交通法庭
                                      法  官  曾 正 耀
右正本證明與原本無異。
如不服本判決，應於判決送達後十日內向本院提出上訴狀( 應附繕本 )，上訴於
臺灣高等法院。
                                      書記官  文 巧 雲
中      華      民      國     九十一   年      十       月       一    日
附論罪科刑依據之法條：
刑法第一百八十五條之三
服用毒品、麻醉藥品、酒類或其他相類之物，不能安全駕駛動力交通工具而駕駛者，
處一年以下有期徒刑、拘役或三萬元以下罰金。
刑法第一百八十五條之四
駕駛動力交通工具肇事，致人死傷而逃逸者，處六月以上五年以下有期徒刑。
